【裁判字號】    98,易,470
【裁判日期】    981109
【裁判案由】    竊盜
【裁判全文】
臺灣雲林地方法院刑事判決               98年度易字第470號
公  訴  人  臺灣雲林地方法院檢察署檢察官
被      告  丁○○
上列被告因竊盜案件，經檢察官提起公訴（98年度偵字第3205號
），本院判決如下：
    主  文
丁○○共同竊盜，累犯，處有期徒刑陸月，如易科罰金，以新臺
幣壹仟元折算壹日。又共同竊盜，累犯，處有期徒刑陸月，如易
科罰金，以新臺幣壹仟元折算壹日。又竊盜，累犯，處有期徒刑
陸月，如易科罰金，以新臺幣壹仟元折算壹日。應執行有期徒刑
壹年貳月，如易科罰金，以新臺幣壹仟元折算壹日。
    事  實
一、丁○○前因違反槍砲彈藥刀械管制條例、竊盜、麻醉藥品管
    理條例、肅清煙毒條例等案件，分別經臺灣高雄地方法院以
    83年度易字第152 號判處有期徒刑5 月；臺灣屏東地方法院
    以83年度訴字第220 號、83年度易字第583 號、83年度訴字
    第928 號各判處有期徒刑1 年8 月、8 月、4 年確定，經接
    續執行，於民國86年5 月8 日假釋出監。又因詐欺案件，經
    臺灣高等法院高雄分院以87年度上易字第2279號判處有期徒
    刑1 年確定，再與上揭假釋撤銷後之殘刑接續執行，於93年
    9 月24日執行完畢。詎其仍不知警惕，而為下列犯行：
  (一)丁○○與姓名年籍不詳之成年男子，共同基於意圖為自己不
    法所有之犯意聯絡，於98年5 月28日下午1 時14分許，駕駛
    車牌號碼2T-7127 號自小客車，前往嘉義縣朴子市○○路21
    0 號前，由該不詳男子先遮蓋住設於該處之監視器，再由丁○○以不詳電子干擾器干擾己○○擺放在上開處所騎樓之兌
    幣機，該兌幣機受干擾後，因而陸續自兌幣口掉落新臺幣（
    下同）10元硬幣，丁○○即將硬幣裝入背包內，而以此方式
    竊取10元硬幣共600 枚，合計6,000 元。
  (二)丁○○與姓名年籍不詳之成年男子，共同基於意圖為自己不
    法所有之犯意聯絡，於同年6 月4 日晚上10時許，駕駛前開
    自小客車，前往雲林縣元長鄉○○路113 號，由該不詳男子
    在場把風，丁○○則持不詳電子干擾器干擾乙○○擺放在該
    處之兌幣機，致兌幣機受干擾後，陸續自兌幣口掉落10元硬
    幣，丁○○旋將之裝入背包內，以此方式竊取10元硬幣約50
    0 枚，合計約5,000 元。
  (三)丁○○意圖為自己不法之所有，於同年5 月31日晚上11時許
    ，駕駛前開自小客車，前往彰化縣田中鎮○○路661 號，持
    不詳電子干擾器干擾丙○○擺放在該處之兌幣機，使該兌幣
    機內之硬幣受干擾後陸續掉出，丁○○乃將之裝入背包內，
    以此方式竊取10元硬幣共520 枚，合計5,200 元。
二、案經雲林縣警察局斗六分局報告臺灣雲林地方法院檢察署檢
    察官偵查起訴。
    理  由
壹、程序部分：
一、起訴範圍之確認：
  (一)按刑事訴訟之審判，係採彈劾主義，亦即不告不理原則，法
    院對於被告之行為，應受審判之對象（範圍），乃指起訴書
    （或自訴狀）所記載之被告「犯罪事實」（包括起訴效力所
    及之具有同一案件關係之犯罪事實）而言。刑事訴訟法第16
    1 條、第163 條，確立了檢察官對犯罪事實的實質舉證義務
    ，除公平正義維護或對被告利益有重大關係之例外情形，法
    官僅居於補充性證據調查地位。同法第154 條第1 項，復明
    文規範無罪推定原則，在檢察官未能透過審判程序舉證證明
    被告有罪確定前，被告推定無罪。申言之，被告不負自證己
    罪之義務，犯罪事實存立之證明責任，由起訴之一方負擔，
    苟檢察官舉證活動未盡，必須負擔敗訴之危險。因此，被告
    之無罪推定與檢察官之舉證責任乃一體之兩面。而檢察官之
    舉證活動是否充分，聲請法院調查之證據是否必要，端賴檢
    察官所提出之犯罪事實即公訴事實之真摯明確。在公訴事實
    之範圍即待證事實有疑問、矛盾、不明確的情況下，檢察官
    之舉證活動勢必產生阻礙，不能發揮。此時，不僅被告無法
    為訴訟之有效防禦，亦妨礙法院為訴訟之促進。因此，案件
    於準備程序階段，在法院依據同法第94條為被告人別之確認
    後，依刑事訴訟法第273 條第1 項第1 款、第2 款之規定，
    法院即應接著對檢察官確認「起訴效力所及之範圍」、「起
    訴法條有無應予變更」，再由法院訊問被告或辯護人對於起
    訴事實是否為認罪之答辯。其立法意旨謂：「依本法第264
    條第1 項第2 款規定，檢察官之起訴書固應記載被告之犯罪
    事實及所犯法條，惟如記載不明確或有疑義，事關法院審判
    之範圍及被告防禦權之行使，自應於準備程序中，經由訊問
    或闡明之方式，先使之明確，故首先於第1 款定之。惟此一
    規定，其目的僅在釐清法院審判之範圍，並便於被告防禦權
    之行使，應無礙法院依本法第267 條對於案件起訴效力所為
    之判斷。」而同法第267 條之規定，旨在起訴效力及於單一
    案件中有罪之犯罪事實，此乃審判階段調查證據後之結果，
    案件在尚未進入狹義調查證據階段，於行準備程序時，公訴
    事實及其範圍如何解讀，應由到庭檢察官為之，此之所以實
    務上法院在第1 次行準備程序時，亦請檢察官陳述起訴要旨
    之意義所在，即由檢察官藉著口頭陳述公訴事實之方式，一
    方面顧及被告之答辯權與公開審判之旁聽權，另方面促使檢
    察官得以進一步明瞭起訴書所載犯罪事實或起訴法條是否有
    疑問、矛盾或不明確之處，而得以及時澄清更正，藉以確定
    如何之犯罪事實已繫屬於法院及法院之審判範圍，俾利被告
    、辯護人之答辯，及檢察官日後之舉證活動，與被告、辯護
    人日後之舉證利益。
  (二)起訴事實於起訴書提出於法院時產生訴訟繫屬及訴訟關係，
    除非經撤回起訴，否則法院對起訴之犯罪事實有審判之權利
    義務，惟此乃起訴事實於起訴書上之記載已形明確無疑而言
    。在當事人陳述（不論是書面或口頭）有不明確、不完全、
    矛盾等情形發生時，法官有義務向當事人發問或曉諭，令其
    為事實上及法律上之陳述、聲明證據或為其他必要之聲明及
    陳述，令其為敘明或補充之。此乃法官（或審判長）之闡明
    權。蓋法院對相爭之當事人，非僅單純之旁觀者或臆測者，
    仍負有監護案情逐步釐清及兩造立證公平之義務。闡明權乃
    法官訴訟指揮權之一環，在起訴書記載之公訴事實有疑問、
    矛盾或不明確的情況下，法官有促使檢察官釐清，使之明確
    之義務。是以，法官透過闡明權的行使而促使檢察官就犯罪
    事實之範圍為明確主張與陳述，起訴事實繫屬於法院之範圍
    （即審判範圍、審判對象）將因此釐清。換言之，起訴事實
    之內容、範圍因到庭檢察官真摯之主張、陳述而確定，除非
    「至證據調查階段有發生刑事訴訟法第267 條、第300 條之
    情事」或「公訴檢察官對起訴書犯罪事實之解釋，已經逾越
    文字可能理解之範圍，而有將應追加起訴之犯罪事實，以補
    充更正之方式為之」外，法院自應受其拘束。法院若不受拘
    束，置公訴檢察官當庭陳述於不顧，無視檢察官實行公訴之
    訴訟行為，而仍受起訴書所載有疑問或矛盾之犯罪事實所拘
    束，勢必造成刑事訴訟法第273 條之1 第1 項各款規定之立
    法美意落空、檢察官舉證責任無法充分、空洞化檢察官公訴
    的實行、法院無法判斷立證與待證事實之關連、被告無法為
    有效答辯或立證、法官怠於監護案件、訴訟無法促進等諸多
    遺憾。
  (三)經查，起訴書第2 頁犯罪事實欄一(三)有關被告竊取丙○○10
    元硬幣時間之記載為「96年6 月7 日22時許」。惟證人丙○○在本院經由交互詰問過程證述該時間是在警詢及檢察官偵
    查中訊問時推算而出，未能肯認確定（見本院卷第97頁）。
    對此，公訴人檢察官據丙○○於本院提出之估價單及收款日
    應收帳款明細表（見本院卷第123 、124 頁）表示，被告此
    次之犯罪時間應係98年5 月31日（見本院卷第137 頁）。本
    院認上開估價單及收款日應收帳款單為丙○○發覺上開兌幣
    機遭破壞後，隔日（98年6 月1 日）交由公司會計人員短報
    入帳，及購買防盜零件之出貨單，其上記載之日期應較丙○○主觀之記憶可信，且檢察官亦係起訴被告在「彰化縣田中
    鎮○○路661 號」竊取丙○○所擺設兌幣機內之硬幣，該等
    更正尚未逸脫起訴之範圍，公訴人更改被告此次犯罪日期，
    堪信符合起訴書之真意，本院爰在該起訴範圍內審理，合先
    敘明。
二、證據能力之認定：
  (一)按被告以外之人於偵查中向檢察官所為陳述，除顯有不可信
    之情況者外，得為證據，刑事訴訟法第159 條之1 第2 項定
    有明文。檢察官在偵查中對被告以外之人所為之偵查筆錄，
    性質上屬傳聞證據，惟刑事訴訟法規定檢察官代表國家偵查
    犯罪、實施公訴，依法其有訊問被告、證人及鑑定人之權，
    證人、鑑定人並須具結，而實務運作時，檢察官偵查中向被
    告以外之人所取得之陳述，原則上均能遵守法律規定，不致
    違法取供，其可信度極高，職是，被告以外之人前於偵查中
    已具結而為證述，除反對該項供述得具有證據能力之一方，
    已釋明「顯有不可信之情況」之理由外，不宜遽指該證人於
    偵查中之陳述不具證據能力。本案證人戊○○、己○○、乙○○在檢察官面前之證述筆錄（見偵查卷第59-61 頁、第84
    -86 頁）係檢察官令其等以證人身分具結後所為之證述，有
    該證人結文附卷可稽（見偵查卷第62、89、90頁），被告並
    未提及檢察官在訊問時有不法取供之情形，亦未釋明上開證
    人之證述有何顯不可信之情況，依上開規定，上開證人在檢
    察官面前之證述筆錄，均自得作為本案證據使用。
  (二)按被告以外之人於審判外之陳述，雖不符刑事訴訟法第159
    條之1 至之4 等4 條規定，而經當事人於審判程序同意作為
    證據，法院審酌該陳述作成時之情況，認為適當者，亦得作
    為證據，同法第159 條之5 第1 項定有明文。本判決後開引
    用各該被告以外之人於審判外之陳述，原則上均不得作為證
    據使用，惟被告在本院審理中均明示同意上開證據有證據能
    力（見本院卷第52頁反面），本院審酌上開證據製作時之情
    況，並無違法不當之情事，認為以之作為證據應屬適當，依
    前開規定，應認該等供述證據例外具有證據能力。
貳、實體部分：
一、訊據被告固坦承於98年5 月28日確有前往嘉義縣朴子市○○
    路210 號己○○擺設娃娃機之場所，惟矢口否認有何竊盜犯
    行，辯稱：去嘉義朴子那一次，我是要去配天宮拜拜時，有
    以50元在兌幣機換鈔，結果掉了1 千元硬幣下來，我就把錢
    拿回去，98年6 月4 日當日我人在學甲，沒有去雲林縣元長
    鄉乙○○擺放娃娃機的地方，98年5 月31日那次不記得是否
    去過彰化縣田中鎮丙○○擺放娃娃機的地方云云。經查：
  (一)證人己○○於檢察官偵查中具結證稱：98年5 月28日中午1
    點多，地點是朴子市○○路，住附近的朋友通知我，我剛好
    在附近過去，看到被告的車子正好要離開，有看到被告及另
    外一個人，我進去後才知道機台被破壞，金錢短少，去調附
    近廟宇的監視器才知道車號。被告瘦瘦高高的，很好認（見
    偵查卷第85頁）。與其於警詢中證稱其當時發現2 名歹徒乘
    坐車牌號碼2T-7127號自用小客車停放嘉義縣朴子市○○路
    210 號旁，穿紅色上衣、戴紅帽之人（下稱紅衣男子）先將
    監視器鏡頭遮住，另穿白色上衣、戴白帽之人走向兌幣機，
    將不詳機器放到兌幣機投幣口，10元硬幣就持續掉落出來（
    見警卷第8 頁）等語一致。觀諸附卷監視器翻拍照片所示，
    98年5 月28日中午12時59分25秒，穿戴紅衣帽男子手持某物
    往監視器方向似欲遮住鏡頭；13時1 分51秒，身著白衣、深
    色短褲、拖鞋、頭戴帽子、斜背側背包之男子（下稱白衣男
    子），站在兌幣機前，手持某物在兌幣機投幣口前方，13時
    2 分，白衣男子離開後，紅衣男子站在該兌幣機右前方，抬
    頭望向設在另一不同角度之監視攝影機鏡頭（見警卷第30-3
    1 頁）。而己○○堅指被告即係鏡頭中出現之白衣男子，所
    述被告高瘦之特徵適與被告之體型相似，甚者，己○○當時
    記下該白衣男子行竊完畢所乘坐之自用小客車為銀色台塑廠
    牌、車牌號碼為2T-7127 號，此與被告自承其所有自用小客
    車之顏色、廠牌相符，並有車籍查詢基本資料詳細畫面表1
    紙在卷可稽（見偵查卷第74頁）。衡以己○○係因友人告知
    所擺設之娃娃機有異狀始前往現場，對何人破壞機台之事理
    應觀察細微，不至出錯，況且己○○與被告素昧平生，斷無
    構陷被告之動機，凡此堪認己○○前開證詞可信。本院綜合
    上開事證，足明卷附監視器攝得翻拍畫面中竊取兌幣機內硬
    幣之白衣男子為被告一情，應可認定。
  (二)乙○○所經營位於雲林縣元長鄉○○路113 號之娃娃機擺設
    場所，於98年6 月4 日所拍攝之監視器錄影呈現下列畫面：
    22時4 分48秒，出現1 名身穿白色上衣、深色短褲、拖鞋、
    斜背側背包，手撐深色雨傘男子（下稱撐傘白衣男子）走向
    兌幣機前；22時4 分48秒，撐傘白衣男子彎腰觀看兌幣機；
    22時5 分3 秒，撐傘白衣男子右半側傾斜靠近兌幣機；22時
    5 分17秒，撐傘白衣男子右手舉高接近兌幣機；22時5 分24
    秒，撐傘白衣男子彎腰手往下接近兌幣口；22時5 分50秒，
    撐傘白衣男子左側身探向兌幣機後方（見警卷第33-34 頁）
    。據此，證人乙○○於檢察官面前證述：當日我在店對面，
    看到被告駕駛的自小客車停在附近的全家便利商店，其中一
    人下車撐傘走進店內，他下車未撐傘前我有看到他的長相，
    確定就是被告（即畫面中之撐傘白衣男），他用干擾器干擾
    兌幣機的IC板，造成亂碼，讓錢掉下來，總共損失約5,000
    元，車上留有另一人未下車（見偵查卷第85-86 頁）。乙○○於本院作證時，猶具體肯認被告即是當日之竊賊，並說明
    係因案發前數天，同行之人有遭人以同樣手法破壞兌幣機竊
    取零錢，故而特別注意被告之車型及車牌（見本院卷第91頁
    、93頁）。觀察乙○○於本院作證時之態度，其語氣肯定，
    沒有模稜兩可情形，甚至在與被告對質時，仍表示知道被告
    為煙毒犯，為自身安全，不敢於目睹時當面制止，並確定被
    告就是出現在現場之人（見本院卷第92頁正反面）；參酌被
    告前於87、88年間，曾有違反肅清煙毒條例、麻醉藥品管理
    條例、毒品危害防制條例前科紀錄，有臺灣高等法院被告前
    案紀錄表存卷足查（見本院卷第5-7 頁），益證乙○○前開
    證詞之可信度。再者，此次監視錄影機拍到之撐傘白衣男子
    與前述在己○○營業場所攝得之白衣男子，除前者改以撐傘
    替代帽子遮蔽臉部外，無論身型、衣著顏色、搭配均雷同，
    連側背包係由左上往右下方向之背法亦屬一致，顯然可認2
    者為同1 人無訛，由此適足以佐證乙○○於本院指認被告即
    為98年6 月4 日晚上10時許，在雲林縣元長鄉○○路113 號
    ，自車牌號碼2T-7127 號自用小客車下車，撐傘進入店內，
    以不詳電子干擾方式竊取其所有兌幣機內硬幣約5,000 元等
    語為真。
  (三)證人丙○○於本院結證稱：我在彰化縣田中鎮○○路661 號
    開設娃娃機店，當天是星期日我去查看機台，剛好有人戴帽
    子走出來，我覺得有點奇怪，後來機台就顯示故障，對方上
    了一部車，我馬上向隔壁統一超商店員拿了一張名片抄下車
    牌號碼為2T-7127 號，我核算了兌幣機，短少約5,200 元，
    那人瘦瘦高高的，我可以認得出來，他就是在庭的被告（見
    本院卷第94頁反面、第95-96 頁），並提出丙○○當場記載
    車號「2T-7127 」之統一便利超商名片1 紙附卷可憑（見警
    卷第22頁）。丙○○於案發當時見有人頭戴帽子行跡可疑離
    去後，旋即向超商店員索取紙張抄下嫌疑人離去時乘坐之自
    小客車車牌號碼，該等動作乃丙○○為維護自身權益之自然
    表現，應屬客觀可信。參酌被告於本院自承其當時持用之行
    動電話門號為0000000000號（見本院卷第17頁），細譯該門
    號於98年5 月31日之通聯紀錄，被告自同日19時55分起至同
    日22時14分止，基地台位置各在彰化縣埔心鄉、員林鎮、花
    壇鄉及彰化市，顯見被告當日晚上7 點後均在彰化縣境內；
    於同日23時18分，被告基地台位置在彰化縣田中鎮○○路48
    號；同日23時55分，被告行動電話基地台位置則在彰化縣田
    中鎮○○路418 號（見本院卷25-1頁），與案發地點在彰化
    縣田中鎮○○路661 號相吻合。由上可見，被告於98年5 月
    31 日 晚上11時許曾經出現在案發地點附近，丙○○於警詢
    及本院證稱體型瘦高之被告即為其當時撞見頭戴帽子竊取兌
    幣機內硬幣後離去之男子一情，洵屬有據。
  (四)被告曾經向戊○○要約一同竊取兌幣機內硬幣，惟遭戊○○
    拒絕等情，業據證人戊○○於本院證述屬實（見本院卷第99
    頁）。依戊○○證述之情節，被告係在雙方簽和解書（98年
    6 月6 日）前約半個月，在雙方友人「和仔」位在臺南學甲
    住處，向其提出要約（見本院卷第99頁反面、偵查卷第59頁
    ），戊○○能具體說出明確之時間、地點，且於檢察官面前
    及本院詰問時已隔約2 個月，尚能證述一致，戊○○證詞之
    可信度極高，可認被告有以不明手法竊取兌幣機內硬幣之能
    力。又警方於98年6 月28日執行拘提被告時，在其所有上開
    自小客車上扣得記事簿1 本，該記事簿上載有「有影」、「
    飛絡力」等字樣，經檢察官在偵查中命被告當庭書寫「飛絡
    力」、「無射影」等字，被告所書寫之「飛」字中間擠成一
    團，繕寫之「影」字右側三撇之最後1 撇不規則扭轉（見偵
    查卷第8 頁），與上開記事簿中書寫之「飛」、「影」2 字
    之勾勒、筆順等書寫習慣近似（見警卷第2 、3 、5 、6 頁
    ）。被告於本院最後亦推翻之前否認記事簿非其所有之說詞
    ，改供承該本記事簿不是戊○○所有，其上有些內容確為其
    書寫（見本院卷第101 頁反面、第第102 頁反面）。經仔細
    核閱該記事簿內容（見警卷第48-113頁），發現其中多載明
    「無人店」、「有影」、「無人看」、「有影」、「可用」
    、「試無效」、「有店員」，顯然被告曾經詳細實地勘察並
    紀錄他人擺放娃娃機場所之狀況，非如被告所辯係為其尋找
    擺放娃娃機地點而紀錄。再者，該記事簿第42頁寫明「家樂
    福，雲林縣斗六市○○路○ 段，地下1F，瑩資，防電，用41
    05粒，用波頻率（連續用幾次）就可以了」（見警卷第88頁
    ），適足以佐證被告有以電子頻率干擾方式使機台故障取得
    硬幣之經驗。末以，檢察官於偵查中諭令被告書寫地址「朴
    子市○○路與文化南路」5 次，被告依指示寫成「卦子市○○路與文化南路」（見偵查卷第87頁、第91頁），其中「卦
    子市」與前開記事簿第54頁記載「卦子市○○○路與文化南
    路，一場全有射瑩資，配對公…」（見警卷第100 頁），「
    卦」為「朴」之錯別字相同，而該「配對公」亦核與前揭己○○擺設娃娃機場所（卦子市○○路210 號」附近之「配對
    宮」發意一致，益徵被告確實曾經勘察過己○○擺設娃娃機
    之場所，並將該處所究有無射影機一事寫下，被告顯然刻意
    去過「卦子市○○路210 號」觀看地形，其辯稱僅至「配對
    宮」拜拜而巧遇前開紅衣流浪漢云云，顯無足採。經歸納上
    開戊○○之證詞及扣案記事簿記載之內容，均足以佐證己○○、乙○○、丙○○證述有關於上開時、地，以不詳電子干
    擾器干擾其等設於前揭地點之兌幣機，並因而取得掉自機台
    內落下之硬幣者確為被告等語，信而有徵。
  (五)綜上所述，本案事證明確，被告3 次竊盜犯行均堪認定，應
    予依法論科。
二、論罪科刑之理由：
  (一)核被告之所為，均係犯刑法第320 條第1 項之竊盜罪。被告
    就事實一(一)(二)部分犯行，各與不詳之成年男子間，分別有犯
    意之聯絡及行為之分擔，為共同正犯。被告所犯上開3 次竊
    盜犯行，犯意各別，應分論併罰。
  (二)被告前因違反槍砲彈藥刀械管制條例、竊盜、麻醉藥品管理
    條例、肅清煙毒條例等案件，分別經臺灣高雄地方法院以83
    年度易字第152 號判處有期徒刑5 月；臺灣屏東地方法院以
    83年度訴字第220 號、83年易字第583 號、83年度訴字第92
    8 號各判處有期徒刑1 年8 月、8 月、4 年確定，經接續執
    行，於86年5 月8 日假釋出監。又因詐欺案件，經臺灣高等
    法院高雄分院以87年度上易字第2279號判處有期徒刑1 年確
    定，再與上揭假釋撤銷後之殘刑接續執行，於93年9 月24日
    執行完畢，有卷附之臺灣高等法院被告前案紀錄表1 份可憑
    ，其於受有期徒刑執行完畢後，5 年以內故意再犯均為有期
    徒刑以上之本罪，為累犯，皆依刑法第47條第1 項規定，加
    重其刑。
  (三)本院審酌被告現為44歲之壯年，以擺設娃娃機為業，卻以前
    述手法竊取同行擺設之兌幣機，無視法紀，造成同業人心惶
    惶，尊重他人財產權觀念薄弱，亦影響社會治安，犯後未能
    坦白認錯，不知悔悟，惟念其所竊取之現金約16,200元，為
    國中畢業之教育程度，智識非高，家中領養1 子等一切情狀
    ，應認公訴人求處被告有期徒刑1 年10月尚嫌過重，爰各量
    處如主文所示之刑，及定其應執行之刑並諭知易科罰金之折
    算標準。
  (四)扣案之乾電池1 組、三用電表1 台、挫刀、T 字工具鑰匙、
    萬能鉗各1 支、鎖頭3 個、鑰匙2 支、鐵線4 條、透明膠布
    1 個、縫紉線1 捲、鑰匙1 串、記事簿1 本，被告辯稱除乾
    電池及T 字工具鑰匙非其所有外，其餘之物皆為其所有，但
    未用以犯本案竊盜罪。細核上開扣案物，係被告於98年6 月
    28日為警拘提時扣得，距被告上開3 次竊盜犯罪時間已遠，
    亦無證據足資證明被告持之犯罪，而記事簿係供被告記載之
    用，與竊盜無直接關聯，爰均不予以宣告沒收，併此敘明。
三、應適用之法律：
    刑事訴訟法第299 條第1 項前段，刑法第28條、第320 條第
    1 項、第47條第1 項、第41條第1 項前段、第51條第5 款，
    刑法施行法第1 條之1 第1 項、第2 項前段，判決如主文。
四、本案經檢察官甲○○到庭執行職務。
中    華    民    國    98    年    11    月    9     日
                  刑事第二庭    法  官  曾鴻文
以上正本證明與原本無異。
如不服本判決應於收受判決後10日內向本院提出上訴書狀，並應
敘述具體理由；其未敘述上訴理由者，應於上訴期間屆滿後20日
內向本院補提理由書（均須按他造當事人之人數附繕本）。「切
勿逕送上級法院」。
                                書記官  顏錦清
中    華    民    國    98    年    11    月    9     日
附錄本判決論罪科刑法條全文：
刑法施行法第1 條之1、刑法第320條第1項：
意圖為自己或第三人不法之所有，而竊取他人之動產者，為竊盜
罪，處5 年以下有期徒刑、拘役或新臺幣15,000 元以下罰金。


司法院資訊處製作；財團法人民間司法改革基金會備份。
